# 请教各位，企业购买的短期理财品列入其他货币资金是否妥当？谢谢！

提问人：baldwin_guo 时间：2011-03-27 22:15:53
请教各位，企业购买的短期理财品列入其他货币资金是否妥当，计入交易性金融资产不合适吧？谢谢！

回答人：chenyiwei
短期理财产品不适合于作为货币资金。 理财产品应根据是否约定保本和保底收益，以及期限长短、持有目的等因素来分类。本版面上以前讨论过此类问题，你可以搜索一下以前的帖子。